【裁判字號】    88,易,3748
【裁判日期】    890301
【裁判案由】    傷害等
【裁判全文】
臺灣高雄地方法院刑事判決                        八十八年度易字第三七四八號
    公  訴  人  臺灣高雄地方法院檢察署檢察官
    被      告  乙○○
                甲○○
右列被告因傷害案件，經檢察官提起公訴（八十七年度偵字第二０七八九號），本院
判決如左︰
    主  文
乙○○傷害人之身體，處罰金參仟元，如易服勞役，以佰元折算壹日。
甲○○共同傷害人之身體，處拘役參拾日，如易科罰金，以參佰元折算壹日。
    事  實
乙○○於民國八十七年五月二十六日下午十時許，在高雄市○○區○○路二四七號前
，與甲○○因排油煙管裝置問題發生爭執，二人即基於傷害之犯意，乙○○先持雨傘
毆打甲○○，甲○○亦出手毆打乙○○，而柳嚴評（另案審理）聞見二人互毆，竟基
於與甲○○共同傷害之犯意聯絡，亦出手毆打乙○○，致乙○○受有頭部口腔內挫裂
傷紅腫、左肩胛打撲挫傷（七．五公分×七公分）青腫瘀血、右上臂挫傷青紫瘀血（
八．五公分×七公分）等傷害，甲○○亦眼鏡掉落毀壞，並受有臉部眼角及手肘受傷
流血之傷害。案經乙○○、甲○○分別訴由高雄市政府警察局楠梓分局移送台灣高雄
地法院檢察署偵查起訴。
    理  由
一、右揭事實，業據被告甲○○坦承不諱，核與被告乙○○指述相符，並有驗傷診斷
    書一紙、診斷證明書一紙及健仁醫院病歷附卷可稽，被告甲○○之犯行，應堪認
    定。
二、訊據被告乙○○矢口否認有傷害犯行，辯稱其係受甲○○、柳嚴評共同毆打成傷
    等語。經查被告乙○○毆打被告甲○○，致眼鏡掉落毀壞及受傷之情，業據被告
    甲○○指述在卷，且柳嚴評亦供述見被告二人互毆，被告甲○○遭被告乙○○持
    雨傘打傷及打壞眼鏡等語，又參諸被告甲○○之眼鏡及被告乙○○之雨傘均毀壞
    ，有照片附卷可佐，而證人即被告乙○○之妻許水秀在偵查中既證稱見被告甲○
    ○毆打被告乙○○，其竟不知雨傘如何毀壞，顯係避重就輕之詞，況被告甲○○
    苟毀壞被告乙○○之雨傘，豈有再檢拾並提出作為證物之理？從而被告乙○○所
    辯，即不足採。被告乙○○之犯行，亦堪認定。
三、核被告二人所為，均各係犯刑法第二百七十七條第一項之傷害罪。被告甲○○與
    柳嚴評二人間，有犯意聯絡及行為分擔，均為共同正犯。爰審酌被告均偶因細故
    ，一時衝動，致觸犯刑章，再被告乙○○因遭被告甲○○與柳嚴評共同毆打，致
    多處受傷，然被告甲○○犯罪後坦承犯行，態度良好，另被告甲○○遭被告乙○
    ○毆打受傷情形尚非嚴重等一切情狀，分別量處如主文所示之刑，並諭知如易服
    勞役及易科罰金之折算標準。
四、公訴意旨另以：被告乙○○持雨傘打落被告甲○○之眼鏡，致眼鏡毀壞，被告乙
    ○○另涉犯刑法第三百五十四條之毀損罪嫌。惟訊據被告乙○○既否認故意毀壞
    被告甲○○之眼鏡，且甲○○在本院亦指稱係被告乙○○持雨傘打其臉部，眼鏡
    因而毀壞等語，再參以上述被告二人互毆情節，被告乙○○應非有毀壞眼鏡之故
    意，而係毆打致過失毀壞眼鏡。從而被告乙○○毀損犯行，尚屬不能證明，然公
    訴人認此部分與上開有罪部分屬想像競合裁判上一罪關係，故不另為無罪之諭知
    。
據上論斷，應依刑事訴訟法第二百九十九條第一項前段，刑法第二十八條、第二百七
十七條第一項、第四十一條、第四十二條第二項，罰金罰鍰提高標準條例第一條前段
、第二條，判決如主文。
中      華      民      國    八十九    年      三      月      一      日
                                    臺灣高雄地方法院刑事第一庭
                                        法  官 郭玫利
右正本證明與原本無異。
如不服本判決，應於送達後十日內，向本院提出上訴狀。
                                        書記官 許玉城
中      華      民      國    八十九    年    三      月   一       日
附錄本判決論罪之法條全文
刑法第二百七十七條條第一項
  傷害人之身體或健康者，處三年以下有期徒刑、拘役或一千元以罰金。


司法院資訊處製作；財團法人民間司法改革基金會備份。
